臺灣新竹地方法院刑事判決
110年度易字第10號
公  訴  人  臺灣新竹地方檢察署檢察官
被      告  文鏡羽


上列被告因竊盜案件，經檢察官提起公訴（109年度偵緝字第838
號），本院依簡式審判程序判決如下：
    主          文
文鏡羽即文城翔犯竊盜罪，累犯，處拘役貳拾日，如易科罰金，
以新臺幣壹仟元折算壹日。
    事實及理由
一、本件犯罪事實及證據，除證據部分應補充被告於本院準備程序及簡式審判程序時之自白外，餘均引用檢察官起訴書之記載（如附件）。
二、論罪科刑：
（一）核被告所為，係犯刑法第320條第1項之竊盜罪。
（二）被告前於104年間，因毒品案件經法院判處有期徒刑2月、
      2月、2月、2月確定，合併定應執行刑為有期徒刑6月，於
      105年9月21日執行完畢等情，有臺灣高等法院被告前案紀
      錄表1份附卷足考，是其於前揭各該有期徒刑執行完畢後
      ，5年內故意再犯本案有期徒刑以上之罪，構成刑法第47
      條第1項之累犯，惟本院審酌被告前案所犯與本案所犯非
      相同罪質之罪，本院審酌上情，並參照司法院釋字第775 
      號解釋意旨，認不依刑法第47條第1 項規定加重其刑。
  (三)爰審酌被告不思守法自制，循正當途徑獲取所需，竟為貪
      圖一己之私，竊取告訴人手提包內之現金，實不足取，參
      以被告犯後坦承犯行，態度尚可，並和告訴人沈采蓉達成
      和解，有本院110年度附民字第132號和解筆錄在卷可稽（
      見本院卷第76-1頁）；兼衡被告於本院審理時自稱國中肄
      業之智識程度，現在工地工作，跟媽媽同住等一切情狀（
      本院卷第73頁），量處如主文所示之刑，及諭知易科罰金
      之折算標準。
三、沒收：
    按犯罪所得，屬於犯罪行為人者，沒收之；前二項之沒收，
    於全部或一部不能沒收或不宜執行沒收時，追徵其價額；宣
    告前二條之沒收或追徵，有過苛之虞、欠缺刑法上之重要性
    、犯罪所得價值低微，或為維持受宣告人生活條件之必要者
    ，得不宣告或酌減之，刑法第38條之1 第1 項、第3 項、刑
    法第38條之2 第2 項分別定有明文。經查，被告如犯罪事實
    所示犯行竊得告訴人沈采蓉之現金新臺幣(下同)5000元，業
    已與告訴人達成和解，有本院110年度附民字第132號和解筆
    錄在卷可稽（見本院卷第76-1頁），被告既已與告訴人達成
    和解，願意依和解內容賠償，上開和解筆錄所賠償之金額，
    雖非刑法第38條之1第5項規定文義所指犯罪所得已實際合法
    「發還」被害人者，然參酌該條規定旨在保障被害人因犯罪
    所生之求償權（參刑法第38條之1第5項之立法理由），被告
    既與告訴人達成和解，告訴人此部分求償權已具有民事執行
    力而可獲得滿足，是若再予宣告沒收或追徵被告竊取財物之
    相對價額，可能因將來執行名義之競合導致過量之執行扣押
    或追徵風險，並足以造成被告矯正與社會化之不利，有過苛
    之虞，爰依刑法第38條之2第2項之規定，不予宣告沒收。
據上論斷，應依刑事訴訟法第273 條之1 第1 項、第299 條第1
項前段、第310 條之2 、第454 條第2 項，判決如主文。
本案經檢察官陳興男提起公訴，檢察官黃嘉慧到庭執行職務。
中　　華　　民　　國　　110 　年　　4 　　  月　12　　日
                  刑事第十一庭  法  官  李毓華
如不服本判決應於收受本判決後20日內向本院提出上訴書狀，上
訴書狀應敘述具體理由。上訴書狀未敘述上訴理由者，應於上訴
期間屆滿後20日內補提理由書狀於本院（均須按他造當事人之人
數附繕本） 「切勿逕送上級法院」。
中　　華　　民　　國　　110 　年　　4 　　月　　12　　日
                                書記官  張懿中
附錄本案論罪科刑法條
刑法第320條第1項：
意圖為自己或第三人不法之所有，而竊取他人之動產者，為竊盜
罪，處五年以下有期徒刑、拘役或五十萬元以下罰金。


臺灣新竹地方檢察署檢察官起訴書
                                    109年度偵緝字第838號
　　被　　　告　文城翔　男　32歲（民國00年0月00日生）
　　　　　　　　　　　　住○○市○○區○○○路0000巷00號
　　　　　　　　　　　　國民身分證統一編號：Z000000000號
上列被告因竊盜案件，已經偵查終結，認應該提起公訴，茲將犯
罪事實及證據並所犯法條分敘如下：
　　　　犯罪事實
一、文城翔前於民國104年間，因毒品案件經法院判處有期徒刑2
    月、2月、2月、2月確定，合併定應執行刑為有期徒刑6月，
    於105年9月21日執行完畢。詎猶不知悔改，於109年4月23日
    下午5時許，在新竹縣○○鄉○○路0段000巷00號友人沈采蓉住
    處修理水電時，詎竟意圖為自己不法之所有，於同日晚間7
    時許，趁沈采蓉疏於注意之際，在1樓客廳，翻閱沈采蓉置
    於辦公桌上之手提包，竊取新臺幣（下同）5000元，嗣沈○
    宇（95年12月生，姓名詳卷）發現後，呼叫沈采蓉下樓阻止
    文城翔離去後查悉上情。
二、案經沈采蓉告訴偵辦。
　　　　證據並所犯法條
一、證據清單
編號 證據名稱 待證事實 1 被告文城翔於偵查中之供述 坦承有於上開時地在場之事實，惟矢口否認有竊盜犯行。 2 告訴人沈采蓉於偵查中之指訴 全部犯罪事實。 3 證人沈○宇於警詢時之指訴 全部犯罪事實。 4 被告與告訴人之LINE對話紀錄 全部犯罪事實。 
二、核被告文城翔所為，係犯刑法第320條第1項之竊盜罪嫌。被
    告前有如犯罪事實欄所載之論罪科刑及執行情形，有本署刑
    案資料查註紀錄表附卷可憑，其於有期徒刑執行完畢5年內
    ，故意再犯本件有期徒刑以上之罪，為累犯，請參照司法院
    大法官會議釋字第775號解釋意旨，審酌是否依刑法第47條
    第1項規定加重其刑。又請依照刑法第38條之1規定，沒收被
    告之不法所得5000元，如全部或一部不能沒收，或不宜執行
    沒收時，追徵其價額。
三、依刑事訴訟法第251條第1項提起公訴。
　  此　致
臺灣新竹地方法院
中　　華　　民　　國　 109　　年　　 12　　月　　 3 　日
                              檢  察  官  陳興男
本件正本證明與原本無異   
中　　華　　民　　國   109    年     12    月     7 　日
                              書  記  官  吳柏萱
附錄本案所犯法條 
中華民國刑法第320條
意圖為自己或第三人不法之所有，而竊取他人之動產者，為竊盜
罪，處 5 年以下有期徒刑、拘役或 50 萬元以下罰金。
意圖為自己或第三人不法之利益，而竊佔他人之不動產者，依前
項之規定處斷。
前二項之未遂犯罰之。